臺灣高等法院刑事判決　　　　　　　　　　　　　　　九十三年度上易字第二三號
　　上　訴　人
　　即　被　告　甲○○
　　　　　　　　　　　　現於臺灣臺北監獄臺北分監
右上訴人即被告因竊盜案件，不服臺灣桃園地方法院九十一年度易字第二三四五號，
中華民國九十二年十月二十九日第一審判決（起訴案號：臺灣桃園地方法院檢察署九
十一年度偵字第三二七一、四七一二號）提起上訴，本院判決如左：
    主  文
上訴駁回。
    事  實
一、甲○○前於民國八十二年間因贓物案件，經原審法院判處有期徒刑五月確定，並
    於八十三年九月十八日執行完畢；於八十三年間，因非法吸用化學合成麻醉藥品
    、非法販賣化學合成麻醉藥品等案件，經原審法院分別判處有期徒刑六月、五年
    六月，後經本院、最高法院駁回上訴確定；於八十四年間，因非法吸用化學合成
    麻醉藥品、無故攜帶刀械等案件，經臺灣板橋地方法院分別判處有期徒刑七月、
    拘役三十日確定；復於八十四年間，因轉讓禁藥、非法販賣化學合成麻醉藥品案
    件，經原審法院判處有期徒刑八月、六年，復經最高法院駁回上訴確定。前述各
    罪經合併執行後，於八十九年八月十一日縮短刑期假釋出監（刑期應於九十七年
    五月十八日期滿，未構成累犯），詎其仍不知悔改，復與張蔚民（由原審另行審
    結）基於意圖為自己不法所有之概括犯意聯絡，連續於附表所示之時間、地點，
    趁各工地工人下班，無人看守之際，推由張蔚民進入工地，徒手竊取財物（詳如
    附表所示），而由甲○○駕駛自小客車在外接應，將竊得之贓物載往桃園縣桃園
    市○○路四十九巷二十五號，在徵得不知情之呂淑真同意後，將贓物藏放該處，
    伺機販賣，前後共七次。嗣於九十一年二月一日下午六時許，經警據報前往桃園
    縣楊梅鎮高山頂營區工地查察時，由張蔚民自行向警供出上情，並起出丙○○所
    有失竊之東亞牌燈具十組；甲○○則於發覺張蔚民供出上開竊盜犯行後，自行於
    九十一年二月二日凌晨一時許，將部分贓物送回上開工地時，為警當場查獲，再
    由甲○○帶同警方至上開呂淑真之住處起出其餘贓物，共起出乙○○所有失竊之
    伍禾牌燈具九十六套、消防感知器八百個、小便斗感應器五十八組、蓮蓬頭五十
    組、坐式馬桶一套、東亞牌日光燈管四十支。
二、案經桃園縣警察局楊梅分局報告臺灣桃園地方法院檢察署檢察官偵查起訴。
    理  由
一、上訴人即被告甲○○固坦認上開載運物品之事實，惟否認有何竊盜犯行，辯稱：
    經警查獲之物品均是張蔚民先用小轎車載到距離營區一公里外的地方，再叫伊用
    公司的小貨車載去呂淑真家裡放的，伊只有幫張蔚民載三、四次，都是晚上九、
    十點左右去載的，而載運的物品都用箱子包著，伊並不知道是贓物云云。經查：
    前開事實業經張蔚民於警訊中供承明確，並稱：上開竊盜案件係其與甲○○兩人
    所為，每次都由其一人利用該工地工人都下班後，前往竊取，並由甲○○以自小
    客車接應載離現場，到何處存放其並不知道等語明確在卷（見九十一年度偵字第
    三二七一號偵查卷第十頁），核與被害人乙○○、丙○○分別於警、偵訊中指述
    渠等物品失竊之情節相符（見同上偵查卷第十三頁、第五十二頁；九十一年度偵
    字第四七一二號卷第十四頁），此外復有贓物領據二份附卷可稽（附於九十一年
    度偵字第三二七一號偵查卷第十六頁、九十一年度偵字第四七一二號偵查卷第十
    五頁）。又上開贓物，係由被告出面將贓物藏放在桃園縣桃園市○○路四十九巷
    二十五號呂淑真家中，亦經證人呂淑真於偵查及原審法院審理中證述在卷（見九
    十一年度偵字第三二七一號偵查卷第三十八頁、原審法院九十二年十月八日審理
    筆錄），堪信張蔚民之供述屬實。被告所辯無非卸責之詞，不足採信。本件七次
    竊盜均係由張蔚民進入工地竊取，被告駕車在外接應，已如前述，是渠等就上開
    竊盜犯行，有犯意聯絡及行為分擔，亦足以認定。綜上，本件事證已臻明確，被
    告犯行可以認定，應依法論科。
二、被告於附表所示時、地，先後竊取被害人所有之財物，核其所為，均係犯刑法第
    三百二十條第一項之竊盜罪。被告與張蔚民間就上開竊盜犯行，有犯意聯絡及行
    為分擔，均為共同正犯。先後多次竊盜犯行，時間緊接，犯構成要件相同之罪名
    ，顯係基於概括犯意反覆為之，為連續犯，應依刑法第五十六條規定以一罪論，
    並加重其刑。被告與張蔚民在附表編號一所示之時間、地點，雖一次竊取被害人
    乙○○、丙○○二人所有之財物，惟所竊得之物，一為日光燈管，一為燈具組，
    形式上難以分辨為二人所分別持有之物，且就此節亦查無積極事證足以認定被告
    知悉，是被告既不知上開竊得之物為被害人乙○○二人所分別持有，則此部分應
    僅成立單純一罪（最高法院二十九年上字第一四○三號判例參照），附此敘明。
三、原審以被告罪證明確，適用刑法第二十八條、第五十六條、第三百二十條第一項
    ，罰金罰鍰提高標準條例第一條前段之規定，審酌被告有如事實欄所載多次犯罪
    前科，尚在假釋中，有本院被告全國前案記錄表一紙附卷可參，素行不佳，仍不
    知惕勵，竟又連續再犯本件七次竊盜犯行，及其犯罪之動機、手段，所生之損害
    ，犯後之態度等一切情狀，量處有期徒刑一年六月，經核認事用法及量刑均無不
    合，被告上訴猶執陳詞否認犯罪，為無理由，應予駁回。
據上論斷，應依刑事訴訟法第三百六十八條，判決如主文。
本案經檢察官蔡薰慧到庭執行職務。
中      華      民      國    九十三    年      三    月      二十三    日
                              臺灣高等法院刑事第四庭
                                  審判長法  官  蔡  永  昌
                                        法  官  陳  榮  和
                                        法  官  蔡  國  在
右正本證明與原本無異。
不得上訴。
                                        書記官  耿  鳳  君
中　　　華　　　民　　　國　　九十三　　年　　　三　　月　　　二十四　　日
附表：
┌─┬─────────┬────┬───────┬─────┬────┐
│  │犯罪時間及地點    │行為人  │行為態樣      │所得財物  │被害人  │
├─┼─────────┼────┼───────┼─────┼────┤
│１│九十年十二月十八日│甲○○、│由張蔚民進入無│東亞牌日光│乙○○  │
│  │晚間七時許，在桃園│張蔚民  │人看管之工地竊│燈管四十支│        │
│  │縣楊梅鎮高山頂一０│        │取，由甲○○駕├─────┼────┤
│  │七號營區工地      │        │車負責載運，事│東亞牌燈具│丙○○  │
│  │                  │        │後存放在不知情│十組      │        │
│  │                  │        │之呂淑真住處。│          │        │
├─┼─────────┼────┼───────┼─────┼────┤
│２│九十年十二月二十九│同右    │同右          │五禾牌燈具│乙○○  │
│  │日晚間七時三十分許│        │              │二十套    │        │
│  │，在桃園縣楊梅鎮高│        │              │          │        │
│  │山頂一０五號營區工│        │              │          │        │
│  │地                │        │              │          │        │
├─┼─────────┼────┼───────┼─────┼────┤
│３│九十一年一月三日晚│同右    │同右          │隆昌牌小便│同右    │
│  │間八時許，在桃園縣│        │              │斗自動感應│        │
│  │楊梅鎮高山頂一０四│        │              │器五十八組│        │
│  │號營區工地        │        │              │          │        │
├─┼─────────┼────┼───────┼─────┼────┤
│４│九十一年一月四日晚│同右    │同右          │隆昌牌電話│同右    │
│  │間八時許，在桃園縣│        │              │式蓮蓬頭五│        │
│  │楊梅鎮高山頂一０四│        │              │十組、隆昌│        │
│  │號營區工地        │        │              │牌坐式馬桶│        │
│  │                  │        │              │一套      │        │
├─┼─────────┼────┼───────┼─────┼────┤
│５│九十一年一月十五日│同右    │同右          │五禾牌燈具│同右    │
│  │晚間八時許，在桃園│        │              │二十六套  │        │
│  │縣楊梅鎮高山頂一０│        │              │          │        │
│  │五號營區工地      │        │              │          │        │
├─┼─────────┼────┼───────┼─────┼────┤
│６│九十一年一月十七日│同右    │同右          │五禾牌燈具│同右    │
│  │晚間七時許，在桃園│        │              │二十六套  │        │
│  │縣楊梅鎮高山頂一０│        │              │          │        │
│  │五號營區工地      │        │              │          │        │
├─┼─────────┼────┼───────┼─────┼────┤
│７│九十一年一月十八日│同右    │同右          │五禾牌燈具│同右    │
│  │晚間八時許，在桃園│        │              │二十四套、│        │
│  │縣楊梅鎮高山頂一０│        │              │消防感應器│        │
│  │五號營區工地      │        │              │八百個    │        │
└─┴─────────┴────┴───────┴─────┴────┘
附論罪科刑依據之法條：
中華民國刑法第三百二十條：
意圖為自己或第三人不法之所有，而竊取他人之動產者，為竊盜罪，處五
年以下有期徒刑、拘役或五百元以下罰金。
意圖為自己或第三人不法之利益，而竊佔他人之不動產者，依前項之規定
處斷。
前二項之未遂犯罰之。
